【裁判字號】    97,簡上,42
【裁判日期】    970222
【裁判案由】    傷害
【裁判全文】
臺灣士林地方法院刑事判決              97年度簡上字第42號
上  訴  人
即  被  告  丙○○
上列上訴人即被告因傷害案件，不服本院士林簡易庭民國96年12
月31日96年度士簡字第1604號第一審刑事簡易判決（臺灣士林地
方法院檢察署檢察官聲請簡易判決處刑聲請書案號：96年度偵字
第13366 號），提起上訴，經本院合議庭認為不得以簡易判決處
刑，而改依通常程序審理，自為第一審判決如下：
    主  文
原判決撤銷。
本件公訴不受理。
    理  由
一、聲請簡易判決處刑意旨略以：被告丙○○、告訴人乙○○原
    係男女朋友，民國96年10月6 日下午5 時30分許，在臺北縣
    淡水鎮○○街125 巷65號5 樓被告丙○○住處內，被告丙○
    ○因細故與告訴人乙○○發生口角爭執，詎被告丙○○竟因
    此基於傷害之犯意，拉扯告訴人乙○○頭髮，以告訴人乙○
    ○之頭部撞擊牆壁，並將告訴人乙○○強壓在床上，徒手毆
    擊告訴人乙○○之頭部，致使告訴人乙○○受有頭面部瘀傷
    、頸肩部多處瘀傷、背臀部瘀傷及四肢挫傷併擦傷等傷害。
    因認被告丙○○上開行為涉有刑法第277 條第1 項之傷害罪
    嫌等語。
二、按告訴乃論之罪，告訴人於第一審辯論終結前得撤回其告訴
    ；又告訴經撤回者，應諭知不受理之判決；又不受理之判決
    ，得不經言詞辯論為之，刑事訴訟法第238 條第1 項、第30
    3 條第3 款及第307 條分別定有明文。
三、經查：本件告訴人乙○○告訴被告丙○○傷害案件，聲請簡
    易判決處刑書認被告丙○○係犯刑法第277 條第1 項之傷害
    罪，依同法第287 條前段之規定，須告訴乃論。茲據告訴人
    乙○○於96年12月27日向臺灣士林地方法院檢察署具狀撤回
    其告訴，並於97年1 月4 日由臺灣士林地方法院檢察署轉送
    至本院，此有臺灣士林地方法院檢察署97年1 月4 日甲○清
    氣96偵13366 字第97號函及所檢附之撤回告訴狀附卷可參，
    依照上開說明，本件自應諭知不受理之判決。原審以被告丙
    ○○罪證明確而於96年12月31日依刑法第277 條第1 項之傷
    害罪逕為科刑之判決，並分別於97年1 月14日及97年1 月16
    日送達被告丙○○及檢察官，自有未洽，上訴人執此指摘原
    判決不當，為有理由，應由本院予以撤銷改判，並參酌刑事
    訴訟法第451 條之1 第4 項但書第3 款、第452 條規定之意
    旨，改依通常程序審理，爰不經言詞辯論，自為第一審之判
    決，而為不受理判決之諭知。
據上論斷，應依刑事訴訟法第455 條之1 第1 項、第3 項、第
452 條、第364 條、第369 條第2 項、第303 條第3 款、第307
條，判決如主文。
中    華    民    國    97    年    2     月    22    日
                  刑事第五庭審判長法  官  李育仁
                                  法  官  黃潔茹
                                  法  官  黃雅君
以上正本證明與原本無異。
如不服本判決應於判決送達後10日內向本院提出上訴狀，其未敘
述上訴之理由者並得於提起上訴後20日內向本院補提理由書 (均
須按他造當事人之人數附繕本)。
                                  書記官  簡湘雲
中    華    民    國    97    年    2     月    22    日


司法院資訊處製作；財團法人民間司法改革基金會備份。
